【裁判字號】    98,監,45
【裁判日期】    980916
【裁判案由】    改定禁治產人監護人
【裁判全文】
臺灣苗栗地方法院民事裁定                98年度監字第45號
聲  請  人  甲○○
                      號
相  對  人
即禁治產人  丙○○
                      號
上列當事人間聲請改定禁治產人監護人事件，本院裁定如下：
    主    文
改定聲請人甲○○（民國五十三年八月二十二日出生，身分證統
一編號：Ｚ000000000號）為相對人丙○○之監護人。
聲請程序費用新臺幣壹仟元由聲請人負擔。
    理    由
一、本件聲請意旨略以：相對人為聲請人之姊，相對人因自幼罹
    患慢性大腦症候群，前經鈞院以95年度禁字第78號民事裁定
    宣告其為禁治產人，並由聲請人擔任監護人，嗣因聲請人工
    作繁忙，無法克盡監護人職責，而經鈞院以95年度監字第98
    號民事裁定改定由相對人之母乙○○○擔任相對人之監護人
    在案。近年因乙○○○年事已高，且身體不適，無法勝任監
    護人一職，聲請人爰依法召開親屬會議，決議由聲請人擔任
    相對人之監護人，以維護相對人之利益，為此聲請改定由聲
    請人擔任相對人之監護人等語。
二、按禁治產人應置監護人。禁治產人之監護人，依下列順序定
    之：一、配偶。二、父母。三、與禁治產人同居之祖父母。
    四、家長。五、後死之父或母以遺囑指定之人。不能依前項
    規定定其監護人時，由法院徵求親屬會議之意見選定之，民
    法第1110條、第1111條分別定有明文。又依民法第1113條第
    1 項準用第1094條第2 項規定，法院得依聲請，為禁治產人
    之最佳利益，選定或改定監護人。
三、經查，聲請人主張之前開事實，業據其提出戶籍謄本、相對
    人之親屬系統表、親屬會議紀錄等件為證，並經本院調閱前
    開裁定核閱無誤，自堪信為真實。而相對人前經本院宣告為
    禁治產人，並由聲請人擔任監護人，嗣因聲請人工作繁忙，
    另經本院改定由相對人之母乙○○○擔任相對人之監護人，
    近年因乙○○○年事已高，且身體不適，無法勝任監護人一
    職，乃經相對人之最近親屬即其弟甲○○（身分證統一編號
    ：Ｚ000000000號）、劉世萌（身分證統一編號：Ｚ000000000
    號）、姑姑李劉秀雲（身分證統一編號：Ｚ000000000號）、
    阿姨吳蘭庭（身分證統一編號：Ｚ000000000號）、堂兄劉建
    仁（身分證統一編號：Ｚ000000000號）等人於民國98年8 月
    10日召開親屬會議，共同決議由相對人之弟即聲請人擔任相
    對人之監護人，是聲請人之聲請於法並無不合，爰依前揭規
    定，改定聲請人為相對人之監護人。
四、依非訟事件法第21條第1 項前段，裁定如主文。
中    華    民    國    98    年     9    月    16    日
                  家事法庭    法  官  曾明玉
以上正本係照原本作成。
如不服本裁定，應於送達後十日內向本院提出抗告狀，並繳納抗
告費新臺幣壹仟元。
                              書記官  楊思賢
中    華    民    國    98    年    9   月     16     日


司法院資訊處製作；財團法人民間司法改革基金會備份。
